【裁判字號】    90,豐交簡上,154
【裁判日期】    900327
【裁判案由】    公共危險
【裁判全文】
臺灣臺中地方法院刑事判決                      九十年度豐交簡上字第一五四號
    上  訴  人  甲○○
    即  被  告
右上訴人因公共危險案件，不服臺灣臺中地方法院豐原簡易庭九十年度豐交簡字第九
七號中華民國九十年四月十九日第一審簡易判決（聲請案號：台灣台中地方法院檢察
署九十年度偵字第五四五四號），提起上訴，本院判決如左：
    主  文
上訴駁回。
    事實及理由
一、本案經本院審理結果，認第一審簡易判決認事用法及量刑均無不當，應予維持，
    並引用附件第一審判決書記載之事實、證據及理由。
二、上訴人甲○○上訴意旨略以：伊因罹患口腔癌，尚未痊癒，繼續在門診治療中，
    本案發生時，伊並未在中清路與朋友飲酒，而係拜訪朋友，泡茶到凌晨，欲由台
    中回豐原家中，惟車行至途中，因口腔癌傷口突然疼痛不已，伊始停靠中山高速
    公路一七二公里避車道休息，並飲用以中藥藥草浸泡之藥酒止痛，且伊為警查獲
    之時，係停靠路邊休息，並未駕車，自與刑法第一百八十五條之三之構成要件不
    合云云。惟查：上訴人於民國（下同）九十年三月十七日二十一時起，即與商場
    朋友在台中縣大雅鄉○○路之某小吃攤上飲用ＸＯ酒類，至同日二十三時許始結
    束，嗣上訴人即由中山高速公路大雅交流道北上往豐原方向行駛，其後行駛至中
    山高速公路北上一七二公里避車道處，因不勝酒力，無法駕駛，始停在避車道處
    睡覺等情，已據上訴人於警訊中供述明確，且上訴人於同年三月十八日移送台灣
    台中地方法院檢察署檢察官複訊時，亦為相同之供述（見偵卷第九頁、二十二頁
    ）。上訴人於本院調查時雖辯稱：伊飲用之藥酒，係用寶特瓶裝，並放在車內前
    座云云。惟證人即查獲警員丙○○於本院調查時則到庭證稱：上訴人在警訊中，
    確實供述其係在中清路喝ＸＯ，且本案查獲時，在上訴人所駕車內，並未見上訴
    人供述裝藥酒之寶特瓶罐等語。由此可見，上訴人事後所辯，顯係卸責之詞，不
    足以採信。上訴人雖另聲請傳訊證人高僑隆以證明伊確實曾飲用藥酒，抑制口腔
    疼痛云云，惟本案上訴人所辯不足採信，已如前述，且本件查獲之時，僅上訴人
    一人在其車內而已，證人高僑隆並未在場，自亦無從證明上訴人於案發時是否確
    因口腔疼痛而停車飲用酒類，故無傳訊之必要，併予敘明。綜上，本件事證已明
    ，依上說明，原審認事用法，並無不當，量刑亦屬妥適，上訴人以上揭辯詞指摘
    原判決不當，為無理由，應予駁回。
據上論斷，應依刑事訴訟法第四百五十五條之一第一項、第三項、第三百七十三條、
第三百六十八條，判決如主文。
中      華      民      國      九十    年      七      月    十二      日
                                        臺灣臺中地方法院刑事第三庭
                                            審判長法  官  唐  光  義
                                                  法  官  梁  堯  銘
                                                  法  官  黃  峻  隆
右正本證明與原本無異。
本件不得上訴。
                                                  書記官
中      華      民      國      九十    年      七      月    十三      日
附件：
臺灣臺中地方法院刑事簡易判決                      九十年度豐交簡字第九七號
    聲  請  人  臺灣臺中地方法院檢察署檢察官
    被      告  甲○○  男四十六歲( 民國○○○年○月○日生)
                        住台中縣豐原市○○街四一七巷二四號
                        身分證統一編號：Ｐ一0000000號
右列被告因公共危險案件，經檢察官聲請以簡易判決處刑（九十年度偵字第五四五四
號），本院判決如左：
    主  文
甲○○用酒類，不能安全駕駛動力交通工具而駕駛，處拘役肆拾日。如易科罰金，以
參佰元折算壹日。
    事 實 及 理 由
一、本件犯罪事實、證據及應適用法條，除引用檢察官聲請書之記載，並適用刑法第
    四十一條第一項、罰金罰鍰提高標準條例第二條規定。
二、依刑事訴訟法第四百四十九條第一項、第四百五十四條第二項，逕以簡易判決處
    如主文所示之刑。
如不服本判決，得自收受送達之日起十日內向本院提起上訴。
中      華      民      國     九十      年      四      月    十九    日
                                  臺灣臺中地方法院豐原簡易庭
                                      法  官  陳淑芳
右正本證明與原本無異。
如不服本判決，得於判決書送達之日起十日內，以書狀敘述理由，向本庭提出上訴。
中     華     民      國      九十    年      四      月     十九       日
                                      書記官
台灣台中地方法院檢察署檢察官簡易判決處刑聲請書  九十年度偵字第五四五四號
  被  告  甲○○  男四六歲（民國○○○年○月○日生）住台中縣豐原市○○街四
                  一七巷二十四號國民身分證統一編號：Ｚ000000000號
右被告因公共危險案件，業經偵查終結，審酌情節，認為宜以簡易判決處刑，依刑事
訴訟法第四百五十一條第一項而為聲請，茲敘述犯罪事實及證據並所犯法條如左：
            犯罪事實
一、甲○○明知喝酒過量不得駕車，竟於民國九十年三月十七日下午九時許，在台中
    市○○路喝ＸＯ酒不詳數量，已達不能安全駕駛動力交通工具之程度，仍執意駕
    駛其車牌號碼號自用小客車，而於九十年三月十八日上午六時許，因不勝酒力，
    駕駛上述自用小客車行經中山高速公路一七二公里北向車道，因無法安全操控該
    汽車，停放該路旁休息時，經警臨檢查獲。
二、案經內政部警政署國道公路警察局第三警察隊報告偵辦。
            證據並所犯法條
一、右開犯罪事實，業據被告甲○○坦承不諱，核與證述情節相符，被告經酒精測試
    結果，其每公升吐氣之酒精含量量高達０．七五ｍｇ，顯已偏高，而達不能安全
    駕駛動力交通工具之程度，有酒精測試表、酒後生理協調平衡檢測紀錄表等附卷
    可稽，被告犯行足堪認定。
二、核被告所為，係犯刑法第一百八十五條之三之罪嫌。
  此  致
台灣台中地方法院豐原簡易庭
中      華      民      國    九十    年      三      月    二十七    日
                                檢察官  乙  ○  ○
中      華      民      國    九十    年      四      月      九      日
右正本證明與原本無異            書記官  張  志  賢
刑法第一百八十五條之三
刑法第一百八十五條之三：服用毒品、麻醉藥品、酒類或其他相類之物，不能安全駕
駛動力交通工具而駕駛者，處一年以下有期徒刑、拘役或三萬元以下罰金。


司法院資訊處製作；財團法人民間司法改革基金會備份。
